【裁判字號】    90,訴,1299
【裁判日期】    901123
【裁判案由】    毒品危害防制條例
【裁判全文】
臺灣彰化地方法院刑事判決                          九十年度訴字第一二九九號
    公  訴  人  臺灣彰化地方法院檢察署檢察官
    被      告  甲○○
右列被告因違反毒品危害防制條例案件，經檢察官提起公訴（九十年度偵緝字第二六
九號、九十年度毒偵緝字第四八九號），本院判決如左：
    主      文
甲○○連續施用第一級毒品，處有期徒刑捌月。扣案之海洛因肆包（合計淨重柒拾捌
點捌壹公克），沒收銷燬之。又連續施用第二級毒品，處有期徒刑肆月。主刑部分應
執行有期徒刑拾月。
    事      實
一、甲○○前因煙毒等案件，經本院以八十六年度訴字第七七六號判決判處有期徒刑
    三年四月確定，於民國八十九年六月二十二日假釋出獄，應至九十一年四月十三
    日假釋期間始行屆滿，於後記行為時仍於假釋期內。復因施用毒品案件，經裁定
    送觀察、勒戒後，認無繼續施用毒品之傾向，由台灣台中地方法院檢察署檢察官
    於八十七年十一月二十日以八十七年度偵字第二三三五０號、八十七年度偵緝字
    第五四六號為不起訴處分確定。詎仍不知警惕，竟基於概括犯意，自九十年四月
    二十四日起至同年九月二日止，以將海洛因摻入香煙中吸食之方式，在彰化縣永
    靖鄉○○村○○路○段三九三號住處內，連續施用第一級毒品海洛因多次；又另
    基於概括之犯意，自九十年五月四日或其前四日某時起至九十年九月五日或其前
    四日內某時止，在不詳地點，以不詳方式連續施用第二級毒品安非他命多次。嗣
    分別於九十年四月二十六日晚間十一時三十分許，在彰化縣花壇鄉○○村○○路
    ○段五三五號旁空地為警查獲，並當場扣得供上開犯罪所用之海洛因三包（合計
    淨重六十一點六六公克）；又於九十年五月三日晚間十一時許，在彰化縣員林鎮
    ○○路二號前為警查獲，並當場扣得供上開犯罪所用之海洛因一包（淨重十七點
    一五公克）；另於九十年九月五日進入台灣彰化看守所附設勒戒處所時，經採其
    尿液送驗結果，呈嗎啡及安非他命類陽性反應而查獲。甲○○經依本院九十年度
    毒聲字第二三六０號裁定送勒戒處所觀察、勒戒後，認有繼續施用毒品之傾向。
二、案經彰化縣警察局二林分局、溪湖分局、田中分局分別報請臺灣彰化地方法院檢
    察署檢察官偵查起訴。
    理      由
一、訊據被告甲○○對於右揭施用海洛因之犯行固坦承不諱，惟矢口否認有何施用安
    非他命情事，辯稱：可能係因伊在屏東工地睡覺時，身旁之人施用安非他命，而
    為伊不慎吸入煙氣，尿液中始呈現陽性反應云云。惟查：被告於九十年四月二十
    六日為警查獲後，所採尿液送驗結果係呈嗎啡陽性反應；另於九十年五月三日及
    同年九月五日採尿送請複驗結果，則均呈嗎啡及安非他命類陽性反應，此有彰化
    縣衛生局煙毒尿液檢驗成績書一紙及詮昕科技股份有限公司出具之濫用藥物尿液
    檢驗報告二紙在卷可稽；而常人如未施用安非他命，其尿水應無甲基安非他命反
    應，倘有施用者，約百分之九十於九十六小時內自尿中排出，故推算施用期間最
    長可能不會超過四日，此亦經行政院衛生署藥物食品檢驗局八十一年二月八日以
    （八一）藥檢壹字第００一一五六號函闡釋甚明。則被告如未於前揭時地施用安
    非他命，所採尿液送驗結果當無可能均呈安非他命類陽性反應；且其如係不慎吸
    入旁人施用毒品產生之煙氣，亦須於密閉狹窄空間內持續與施用者共處相當時間
    ，相鄰位置又甚為貼近，始有可能於尿液中驗得毒品陽性反應，故此情形應屬罕
    見。依被告所稱僅單純與他人在房間內同寢共眠，而該工地通舖房間又約有法庭
    之三倍大，室內空間自非狹小，已足以讓煙氣流通消散，且其內員工多達一百餘
    人，可謂地廣人眾，縱或被告不慎將煙氣吸入體內，其含量純度應甚低微，亦不
    致於排放尿液中呈現安非他命類陽性反應，是其前揭所辯，要屬事後卸責之詞，
    難認可採，被告確有施用安非他命之犯行，灼然已明。此外，又有海洛因四包（
    合計淨重七十八點八一公克，起訴書誤為五包）扣案為憑，復有法務部調查局鑑
    定通知書二紙附卷足參。而被告前因施用毒品案件，經裁定送觀察、勒戒後，認
    無繼續施用毒品之傾向，由台灣台中地方法院檢察署檢察官於八十七年十一月二
    十日以八十七年度偵字第二三三五０號、八十七年度偵緝字第五四六號為不起訴
    處分確定；再因本件施用毒品案件，經依本院九十年度毒聲字第二三六０號裁定
    送勒戒處所觀察、勒戒後，認有繼續施用毒品之傾向等情，有臺灣高等法院被告
    全國前案紀錄表、台灣彰化地方法院檢察署刑案資料查註紀錄表、不起訴處分書
    、台灣彰化看守所九十年九月二十日彰所戒字第二八八三號函附之有無繼續施用
    毒品傾向證明書及評估標準紀錄表各一件附卷可按。本件事證已臻明確，被告犯
    行洵堪認定。
二、查被告甲○○前因施用毒品案件，經觀察、勒戒，認無繼續施用毒品之傾向，由
    檢察官為不起訴處分後，復於五年內再度施用海洛因及安非他命，核其所為，係
    犯毒品危害防制條例第十條第一項、第二項之施用第一、二級毒品罪。被告於施
    用前後持有海洛因及安非他命之低度行為，應為施用之高度行為所吸收，不另論
    罪。又其多次施用第一、二級毒品犯行，均為時間緊接，方法相同，觸犯構成要
    件相同之罪名，顯係基於概括犯意反覆為之，各依連續犯之規定論以一罪，並均
    依法加重其刑。至其所犯上開二罪間，犯意各別，行為互殊，應予分論併罰。另
    被告於九十年九月五日或其前四日內某時涉嫌施用海洛因及安非他命犯行部分，
    雖未據公訴人於起訴書內載明，然此部分之證據資料業已存在於九十年度毒偵緝
    字第四八九號偵查卷宗內，又與前揭業經起訴之施用毒品部分有連續犯之裁判上
    一罪關係，應為起訴效力所及，基於審判不可分原則，本院自得併予審究，附此
    敘明。爰審酌被告已因施用毒品案件，先後經由法院判處徒刑及送交觀察勒戒，
    猶未能徹底戒除毒癮，且於假釋中再度犯罪，足見其對於毒品依賴已深，品行非
    佳，而有施予監禁教化之必要，惟其於本院審理中尚知坦認施用第一級毒品部分
    犯行，且施用毒品固戕害個人健康至深，然就他人權益之侵害仍屬有限，及其犯
    罪目的、手段、犯罪後之態度、具有國中畢業學歷之智識程度等一切情狀，分別
    量處如主文所示之刑，並定其應執行之刑，以示懲儆。扣案之海洛因四包（合計
    淨重七十八點八一公克）為毒品危害防制條例第二條第二項第一款所稱之第一級
    毒品，應依同條例第十八條第一項前段之規定，沒收銷燬之。
據上論斷，應依刑事訴訟法第二百九十九條第一項前段，毒品危害防制條例第十條第
一項、第二項、第十八條第一項前段，刑法第十一條前段、第五十六條、第五十一條
第五款，判決如主文。
本案經檢察官施教文到庭執行職務。
中      華      民      國      九十      年    十一     月    二十三   日
                                  臺灣彰化地方法院刑事第三庭
                                      法      官  高  文  崇
右正本證明與原本無異。
如不服本判決，應於判決送達後十日內向本院提出上訴狀( 須附繕本 )。
    法院書記官  謝  志  鑫
中      華      民      國      九十      年    十一     月    二十七   日
毒品危害防制條例第十條：
施用第一級毒品者，處六月以上五年以下有期徒刑。
施用第二級毒品者，處三年以下有期徒刑。


司法院資訊處製作；財團法人民間司法改革基金會備份。
